臺灣高雄地方法院民事裁定　　　　　　100年度監宣字第425號
聲　 請　 人　張復德
受監護宣告人　張祖熙
上列聲請人聲請監護宣告等事件，本院裁定如下：
    主    文
宣告張祖熙（男，民國○○年○月○日生，身分證統一編號：Ｚ00000
0000號）為受監護宣告之人。
選定聲請人張復德（男，民國○○年○○月○○日生，身分證統一編號
：Ｚ000000000號）為受監護宣告人張祖熙之監護人。
指定張異芳（女，民國○○年○○月○○日生，身分證統一編號：Ｚ000
000000號）為會同開具財產清冊之人。
聲請程序費用由受監護宣告人張祖熙負擔。
    理    由
一、聲請意旨略以：應受監護宣告人張祖熙為聲請人張復德之父
    ，張祖熙於民國100年8月4日因極重度失智症，致不能為意
    思表示或受意思表示，或不能辨識其意思表示之效果，然因
    需處理財產之事宜，為此，依民法第14條第1項、民事訴訟
    法第597條第1項規定，准予對張祖熙為監護宣告，並選定聲
    請人張復德為張祖熙之監護人；指定張異芳為會同開具財產
    清冊之人等語。
二、按「對於因精神障礙或其他心智缺陷，致不能為意思表示或
    受意思表示，或不能辨識其意思表示之效果者，法院得因本
    人、配偶、四親等內之親屬、最近一年有同居事實之其他親
    屬、檢察官、主管機關或社會福利機構之聲請，為監護之宣
    告」，98年11月23日修正生效之民法第14條第1 項定有明文
    ；次按「法院為監護之宣告時，應依職權就配偶、四親等內
    之親屬、最近一年有同居事實之其他親屬、主管機關、社會
    福利機構或其他適當之人選定一人或數人為監護人，並同時
    指定會同開具財產清冊之人」，98年11月23日修正生效之民
    法第1111條第1 項亦有明文規定。經查：
  (一)聲請人主張之上開事實，業據其提出身分證影本、戶籍謄本
    、戶口名簿、身心障礙手冊為證，並經本院於100年12月20
    日下午3時許，在高雄市左營區榮民總醫院鑑定人王麟祥醫
    師（現為高雄榮民總醫院精神科醫師）面前訊問張祖熙，法
    官當場點呼張祖熙姓名三次，張祖熙無反應，使用鼻胃管餵
    食，嘴巴不自主顫動，左手攣縮，右手無法活動，臥床。鑑
    定人王麟祥醫師認為：張祖熙過去有心血管病史，100年1月
    28日左大腦出血，2月2日至4月1日到院神經內科住院治療，
    出院後轉機構全日照顧，完全無法生活自理，無法語言表達
    ，僅能簡單肢體溝通，目前為止，溝通能力持續下降。屬因
    其他心智缺陷，致不能為意思表示或受意思表示，或不能辨
    識其意思表示之效果（見本院卷100年12月20日之勘驗筆錄
    ）。綜合上情，堪認張祖熙已因其他心智缺陷，致不能為意
    思表示或受意思表示，或不能辨識其意思表示之效果，爰依
    法宣告張祖熙為受監護宣告之人。
  (二)又聲請人聲請選定由其擔任張祖熙之監護人乙節，查聲請人
    張復德為張祖熙之子，了解其財務狀況，而張祖熙有五位子
    女，其中有二位女兒因精神方面有問題尚須人照顧，自不適
    宜擔任監護人；且張復德大妹及二妹亦同意由聲請人擔任監
    護人，故選任張復德為張祖熙之監護人，尚符合其最佳利益
    ，爰選定張復德為張祖熙之監護人，其應負責護養、照顧及
    妥善治療張祖熙身體及生活，並依民法第1112條之規定，其
    於執行有關受監護人之生活、護養療治及財產管理之職務時
    ，應尊重受監護人之意思，並考量其身心狀態與生活狀況。
  (三)另聲請人聲請指定張異芳擔任會同開具財產清冊之人乙節，
    查張異芳為張祖熙之女，張復德之大妹，且張復德二妹亦同
    意由張異芳擔任會同開具財產清冊之人，本院認由張異芳擔
    任會同開具財產清冊之人，尚無不當，爰依上揭法條規定，
    指定張異芳擔任會同開具財產清冊之人。
三、又依民法第1113條準用同法第1099條、1099條之1 之規定，
    於監護開始時，監護人對於受監護宣告人張祖熙之財產，應
    會同張異芳，於2個月內開具財產清冊並陳報法院，於完成
    並陳報法院前，監護人對於受監護人之財產，僅得為管理上
    必要之行為，附此敘明。
四、依民事訴訟法第608條第1項，裁定如主文。
中    華    民    國    100    年    12    月    28   日
                     家事法庭  法  官  劉建利
以上正本證明與原本無異。
本件不得抗告（主文第一項依法不得抗告；第二、三項亦經當事
人捨棄抗告，亦不得抗告）。
中    華    民    國    100    年    12    月    28   日
                               書記官  張金蘭